# BREINER CORREA

# **FULL STACK DEVELOPER**

Soy Ingeniero de Sistemas con más de 5 años de experiencia, especializado en desarrollo front-end (Angular, React, Lit-Element, CSS3, HTML5) y backend (Java, Spring, RxJava, Spring WebFlux, microservicios). Además, tengo experiencia en desarrollo Android (Java, Kotlin) y conocimientos en COBOL, aplicados principalmente en proyectos del sector bancario, y también en los sectores de salud y sector público.



# CONTACTO

https://breinerbca99.github.io/portafolio/

breiner.correa99@gmail.com

(+051) 997072900

in linkedin/breiner.correa

# **EXPERIENCIA**

#### **BBVA**

2022 -2024 Actualidad Software Associate Líder Técnico Back End

#### Mercurio DCC - Conversión de Moneda Dinámica

Producto: Permite a los clientes seleccionar su moneda local o extranjera al realizar pagos, mientras que los comercios reciben un porcentaje de comisión sobre el total de transacciones con tarjetas extranjeras que utilicen DCC. Responsable de la implementación de servicios de cotización y liquidación (BBVA, SBS) basados en el tipo de cambio diario. Modificación de programas para ajustes por tipo de cambio y redondeo, permitiendo pagos en los POS con diversas tarjetas extranjeras. Tecnología: Cobol, Android(Java, Kotlin), Java

#### Realability Adquirencia - Medios de Pagos(Adquirencia)

Producto: Mantener el E2E de la integridad y transaccionalidad de los pos Open Pay Responsable de garantizar la integridad y continuidad en la producción de servicios, procesos ETL, y desarrollo de aplicaciones para POS de Adquirencia. Tecnología: Android(Java, Kotlin), Java, Cobol

# Mercurio Loyalty - Canje y Consulta de Puntos

Producto: Permitir al cliente consultar y pagar con puntos en pos Open Pay by BBVA Responsable de la implementación de servicios de consulta, canje y anulación de puntos, y del desarrollo de procesos ETL para la gestión de transacciones de puntos en POS y la afiliación de nuevos comercios. Tecnología: Java, Cobol

#### SSO desde Netcash Perú hacia OpenPay

Producto: Permitir a los clientes de Netcash poder ver su panel de ventas redirigiéndolo hacia OpenPay al momento de loguearse

Responsable de la implementación de servicios de validación, redirección, alta y baja de clientes para BBVA y OpenPay. Tecnología: Java

# **STEFANINI**

2021 - 2022 Líder Técnico Back End

## **Onboarding Adquirencia BBVA Y EGLOBAL.**

Analista: Desarrollo de servicios bajo metodología Scrum

Tecnología: Java, Spring, (Framework Backend de BBVA), Oracle, JUnit, Mockito, Jenkins y Sonarqube, Cucumber, Semass (DataX, Épsilon, Upsilon, PSI, Stacker), Backend Testing, ACIS, Cells (Framework Frontend BBVA)

# STEFANINI

2021 - 2022

Líder Técnico Back End

# Seguros ofrecidos por Rímac en colaboración con BBVA.

Analista: Desarrollo de servicios bajo metodología Scrum

Tecnología: Java, Spring, (Framework Backend de BBVA), JUnit, Mockito, Oracle, MongoDb, Jenkins y Sonarqube

# Consulta, Canjes y Redención de puntos BBVA Y DESPEGAR

Analista: Desarrollo de servicios bajo metodología Scrum

Tecnología: Java, Spring, RxJava, Spring Webflux, JUnit, Mockito, Oracle, manejo del consumo de servicios SSL así como la generación de certificados en Java, Jboss, Tomcat y Sonarqube

## PROYECTO PMTD

2021

Analista Java

# Sistema web para automatizar toma de decisiones(Ejercito Perú)

Participación en el modelado relacional de la base de datos del negocio, coordinación de los requisitos funcionales y necesidades del cliente

Tecnología: Java 11, Spring, git, github, Swagger, Angular, Bootstrap,

CCS3, HTML, Oracle, Spring Security, jwt

# **INTEGRO S.A.C**

2020

Analista Angular-Java

# Sistema web de Reserva, Pagos y selección de médicos(clínica)

Desarrollo de servicios REST en Java, actualización de servicios frontend e implementación de vistas.

Tecnología: Java 8, Spring, git. gitlab, Angular, Angular Material, Bootstrap, Css3, Sass

#### **OPEN TI S.A.C**

2020

Analista Angular - Java

# Sistema web de Reserva, Pagos y selección de médicos(clínica)

Migración Front-End de Angular 5 a 11 mejora en diseños, creación de nuevos servicios backend y frontend.

Tecnología: Java 8, PostgreSQL, Spring, Swagger, git, github, Angular, Angular Material, Bootstrap, Css3, Sass

## **EDUCACION**

2017 - 2021

# UNIVERSIDAD NACIONAL MAYOR DE SAN MARCOS

Ingeniero de Sistema e Informática

# **SKILLS**

# Lenguajes de Programación y Frameworks:

- Spring: MVC, Security, Cloud, Batch, WebFlux
- Java Reactiva: RxJava, Project Reactor, R2DBC
- JavaScript: Angular, React, Lit-Element, Node.js
- Android: Java, Kotlin (XML y Jetpack Compose)
- Cobol: JCL, programas
- Python: Flask
- HTML5: Bootstrap, Materialize
- CSS3: Sass

## Metodologías y Habilidades Blandas:

- Metodologías Ágiles (Scrum)
- Trabajo en Equipo.

#### **Bases de Datos:**

- Relacionales: PostgreSQL, Oracle, MySql
- No Relacionales: Mongo Db, Redis

## Tecnologías y Herramientas BBVA:

- APX: Framework Backend BBVA
- DataX: Procesos ETL basados en S3 AWS
- Semass: Epsilon, Upsilon, PSI (Eventos en BBVA)
- Backend Testing y ACIS: Automatización pruebas
- Cells: Framework Frontend BBVA
- Aso: Exposicion de APIS
- LrBatch: Spark
- Altamira: Zos 3270 Cobol, JCL

## **Testing y Automatización:**

- Testing: Karma, JUnit, Mockito
- Automatización: Cucumber, Selenium

## Cloud y DevOps:

- AWS: Elastic Beanstalk, EKS, EC2, S3
- Contenedores y CI/CD: Docker, Kubernates, Jenkins